Inventaris van het archief van het Ministerie van Onderwijs en Wetenschappen: Directie Onderwijs en Vorming Werkende Jongeren, (1930) 1970-1985 (1988)
Nationaal Archief, Den Haag
- Stukken betreffende bijzondere onderwerpen, 2
  - Taakuitvoering, 2.2
    - Algemeen, 2.2.1
      - Correspondentie met en over organisaties, instellingen en organen werkzaam op het terrein van het vormingswerk en scholing aan werkende jongeren, 1930-1988; 46-507
        - Geldrop: Stichting Katholieke Levensschool voor Jeugdigen te Geldrop en Omstreken 1975-1983, 197
        - Geleen: Vormingscentrum "Mixed" 1954-1983, 198
        - Geleen: Stichting Vormingswerk Jonge Volwassenen 1970-1978, 199
        - Gemert: Stichting voor Vorming en Onderwijs "Den Dörpel" 1977-1979, 200
        - Goes: Reformatorisch Vormingsinstituut 1972-1978, 201
        - Goes: Stichting voor Voortgezet Onderwijs 1974-1983, 202
        - Goes: Regionaal Orgaan van het Leerlingwezen in Zeeland 1980-1985, 203
        - Goirle: Stichting Vormingscentrum Jonge Volwassenen 1971-1973, 204
        - Gorinchem: Vormingscentrum Gorcum 1955-1978, 205
        - Gorinchem: Stichting voor Protestants Christelijk Vormingswerk voor Gorinchem en Omstreken 1973-1984, 206
        - Gouda: Stichting Vormingswerk voor Werkende Jeugd voor Gouda en Omstreken 1965-1979, 207
        - Gouda: Stichting voor Deeltijd en Kort Middelbaar Beroeps Onderwijs voor Gouda en Omstreken 1974-1984, 208
        - Gouda: Vereniging voor Kort Middelbaar Beroeps Onderwijs "Het Groene Hart" 1977-1988, 209
        - Gouda: Stichting Beroepsopleidingen Weg- en Waterbouw 1981-1985, 210
        - 's-Gravenhage: School voor Werkende Jeugd 1961-1985, 211
        - 's-Gravenhage: Protestants Christelijk Vormingscentrum "De Wijnrank" 1972-1979, 212
        - 's-Gravenhage: Algemeen Vormingscentrum "Wij" 1973-1984, 213
        - 's-Gravenhage: Samenwerkende Opleidingsorganen Metaal- en Elektrotechnische Industrie en Metaalnijverheid 1974-1979, 214
        - 's-Gravenhage: Stichting Vakopleiding Bouwbedrijf 1975-1985, 215
        - 's-Gravenhage: Regionaal Orgaan van het Leerlingwezen in Zuid-Holland Noord 1976-1985, 216
        - 's-Gravenhage: Tinbergen College Oecumenische Onderwijsgemeenschap voor MEAO, KMBO, en HAVO-MBO 1978-1985, 217
        - 's-Gravenhage: Proefproject Nieuwe Onderwijsvoorzieningen voor 16-18 Jarigen te Den Haag en Omstreken 1979, 218
        - 's-Gravenhage: Stichting voor Vakopleiding en Examens in het Bakkersbedrijf 1980-1983, 219
        - 's-Gravenhage: Stichting Vakopleiding Procesindustrie 1980-1983, 220
        - 's-Gravenhage: Stichting Centraal Orgaan van de Landelijke Opleidingsorganen van het Bedrijfsleven 1980-1985, 221
        - 's-Gravenhage: Stichting Opleiding Gas, Water en Loodgieterij 1980-1986, 222
        - 's-Gravenhage: Stichting Opleiding Klimaatbeheersing voor de Centrale Verwarmings-, Kasverwarmings- en Luchtbehandelingsindustrie 1980-1986, 223
        - 's-Gravenhage: Oecumenisch Samenwerkingsverband Den Haag en Omstreken 1982, 224
        - 's-Gravenhage: Stichting Haagse Gemeenschap van Christelijke Scholen 1982-1984, 225
        - 's-Gravenhage: Stichting voor het Maatkledingbedrijf 1983-1985, 226
        - 's-Gravenhage: Stichting Algemeen Vormingscentrum Den Haag 1984-1985, 227
        - Groesbeek: Stichting Vormingscentrum Jonge Volwassenen 1973-1975, 228
        - Groesbeek: WGM Vormingsinstituten voor Werkende Jeugd 1975-1985, 229
        - Groningen: Vormingsinstituut "De Kleine Kromme Elleboog" 1952-1983, 230
        - Groningen: Vormingscentrum Schoolstraat 1964-1983, 231
        - Groningen: Streekschool Groningen School voor Beroeps Begeleidend Onderwijs 1970-1984, 232
        - Groningen: Stichting Vormingscentra voor Werkende Jongeren 1973-1985, 233
        - Groningen: Stichting voor Christelijk Algemeen Voortgezet en Beroeps Onderwijs 1977-1984, 234
        - Groningen: Stichting Regionaal Orgaan voor het Leerlingwezen voor de Provincie Groningen 1983-1985, 235
        - Haaksbergen: Stichting Vormingswerk Jonge Volwassenen 1970-1977, 236
        - Haarlem: Stichting Vormingscentrum Haarlem 1953-1981, 237
        - Haarlem: Levensschool - Ontmoetingscentrum voor Werkende Jongeren 1963-1979, 238
        - Haarlem: Stichting voor het Middelbaar Beroeps Onderwijs op basis van Samenwerking voor de IJmond en het Haarlems gebied 1977-1984, 239
        - Hardenberg: Vormingscentrum "De Rutte" voor Werkende Jongeren 1967-1980, 240
        - Hardenberg: Stichting Vormingswerk voor Werkende Jongeren en Vormingswerk Jonge Volwassenen 1976-1978, 241
        - Harderwijk: Vormingswerk Werkende Jongeren "De Kuil" 1961-1983, 242
        - Harderwijk: Algemene en Christelijke Stichting Vormingscentra voor Werkende Jongeren N.W. Veluwe en Flevoland 1976-1978, 243
        - Harderwijk: Stichting Christelijk Beroeps Onderwijs voor de Veluwe en Aangrenzende Gebieden I.O. 1978-1985, 244
        - Hedel: Vormingscentrum voor Jeugdigen "De Springplank" 1971-1982, 245
        - Heemskerk: Stichting Vormingscentrum De Velst 1952-1978, 246
        - Heer: 't Vloot Centrum voor Vorming en Opleiding 1959-1981, 247
        - Heer/Maastricht: Stichting Vormingswerk Jonge Volwassenen 't Vloot 1965-1978, 248
        - Heerde: Stichting Vormingswerk voor de Werkende Jeugd van de Noord-Oost Veluwe 1964-1976, 249
        - Heerhugowaard: Vormingscentrum Noord-Holland Noord 1955-1980, 250
        - Heerhugowaard: Stichting Streekschool voor Vorming en Beroeps Onderwijs "Hollands Noorderkwartier" 1972-1985, 251
        - Heerhugowaard: Streekschool voor Beroeps Begeleidend Onderwijs Noord-Holland Noord 1978-1979, 252
        - Heerhugowaard: Proefproject "Volle tijd Kort Middelbaar Beroeps Onderwijs Noord-Holland Noord" 1981-1983, 253
        - Heerlen: Vormingscentrum "De Caumer" 1956-1983, 254
        - Heerlen: Vormingscentrum "De Putgraaf" 1961-1982, 255
        - Heerlen: Stichting Centrum voor Vorming en Opleiding 1969-1984, 256
        - Helden: Katholieke Stichting voor Mater Amabilis Scholen en andere instellingen voor partieel Vormend Onderwijs voor meisjes 1962-1977, 257
        - Hellendoorn: Stichting voor vorming en opleiding op christelijke grondslag 1977-1978, 258
        - Helmond: Vormingscentrum "De Levensschool" 1955-1983, 259
        - Helmond: Streekschool voor Beroeps Begeleidend Onderwijs dependance te helmond 1968-1983, 260
        - Helmond: Stichting Mater Amabilisschool 1976, 261
        - Helmond: Stichting Middelbaar Technisch Onderwijs 1978-1980, 262
        - Helmond: RK Stichting Proefproject Kort Middelbaar Beroeps Onderwijs Volle Tijd 1978-1985, 263
        - Helmond: Stichting Deeltijd Kort Middelbaar Beroeps Onderwijs Gewest Helmond 1980-1985, 264
        - Hengelo: Vormingscentrum Waagh 1954-1986, 265
        - Hengelo: Stichting Vormingswerk Bedrijfsleven 1968-1978, 266
        - Hengelo: Stichting ter Bevordering van het Experimenteel Educatief Centrum Twente 1972-1979, 267
        - Hengelo: Tuindorp School Educatief Centrum Twente 1974-1979, 268
        - Hengelo: Stichting Educatief Streekcentrum voor Beroeps Onderwijs en ander Voortgezet Onderwijs in Twente 1978-1983, 269
        - Hengelo: Twents Overleg Vormingsinstituten 1979-1981, 270
        - Hengelo: Educatief Streekcentrum Twente 1980-1984, 271
        - 's-Hertogenbosch: Vormingscentrum "De Brulboei" 1952-1976, 272
        - 's-Hertogenbosch: Instituut voor Vorming en Opleiding "Driegezwaai" 1954-1983, 273
        - 's-Hertogenbosch: Streekschool voor Beroeps Begeleidend Onderwijs 1959-1984, 274
        - 's-Hertogenbosch: Stichting Vormingswerk Jonge Volwassenen 1972-1976, 275
        - 's-Hertogenbosch: Stichting Vorming en Opleiding voor Jongeren in Noord-Oost Noord-Brabant 1976-1984, 276
        - 's-Hertogenbosch: Voorlopige Landelijke Onderwijskundige Coördinatiegroep Proefprojekten V.M.B.O. 1980-1982, 277
        - Hilversum: Stichting Goois Vormingsinstituut voor Meisjes 1952-1979, 278
        - Hilversum: Stichting Kort Middelbaar Beroepsonderwijs voor het Gooi en Omstreken 1952-1985, 279
        - Hilversum: Goois Vormingscentrum voor Werkende Jongeren 1957-1972, 280
        - Hilversum: Samenwerkingsprojekt 2001 1982, 281
        - Hoogeveen: Vormingscentrum "Het Venster" 1959-1981, 282
        - Hoogeveen: Christelijke Stichting Regionaal Vormingswerk Jonge Volwassenen 1972-1979, 283
        - Hoogkarspel: Stichting Vormingswerk Jonge Volwassenen "De Hoge Hoeve" 1969-1978, 284
        - Hoorn: Vormingsinstituut Hoorn 1962-1983, 285
        - Hoorn: Regionaal Orgaan van het Leerlingwezen Noord-Holland Noord 1981-1984, 286
        - Horst/Sevenum: Stichting Vormingswerk voor Jonge Volwassenen Noordelijk Limburg 1969-1978, 287
        - Hulst: Stichting Levensschool voor Werkende Jongeren in Zeeuws-Vlaanderen 1969-1978, 288
        - Joure: Vormingsinstituut voor Werkende Jongeren 1952-1981, 289
        - Kaatsheuvel: Levensschool voor Jongens 1954-1974, 290
        - Kaatsheuvel: Stichting Vormingswerk Jonge Volwassenen "Oe-Toch" 1975-1977, 291
        - Kampen: Stichting Vormingswerk Jonge Volwassenen Kampen en Omstreken 1976-1978, 292
        - Katwijk: Stichting tot instandhouding van Christelijk Onderwijs voor personen van 16 jaar en ouder in de regio Leiden 1978-1985, 293
        - Katwijk aan Zee: Protestants Christelijk Vormingscentrum "De Hoop" 1974-1982, 294
        - Kerkrade: Vormingswerk voor Werkende Jongeren Kerkrade/Nieuwenhagen 1954-1982, 295
        - Kerkrade: Stichting Scholen voor Beroepsonderwijs voor Kerkrade-West en Omstreken 1978-1985, 296
        - Kerkrade: Samenwerkingsverband BO - BBO - VW "Oostelijke Mijnstreek" Zuid-Oost Limburg 1979-1982, 297
        - Leerdam: Vormingsinstituut Lingerak 1973-1984, 298
        - Leeuwarden: Katholieke Stichting voor Mater Amabilis Scholen en andere instellingen voor partieel Vormend Onderwijs voor meisjes 1951-1978, 299
        - Leeuwarden: Stichting Vormingswerk voor Jongeren 1955-1985, 300
        - Leeuwarden: Streekschool voor Beroeps Begeleidend Onderwijs in Friesland 1968-1984, 301
        - Leeuwarden: Stichting Streekschool Friesland voor Beroepsbegeleidend Onderwijs 1978-1984, 302
        - Leeuwarden: Stichting Regionaal Orgaan voor het Leerlingwezen in Friesland 1983-1985, 303
        - Leiden: Stichting Vormingswerk voor Jonge Volwassenen 1954-1977, 304
        - Leiden: Stichting Vormingscentrum Werkende Jongeren 1965-1985, 305
        - Leiden: Streekschool voor Beroeps Begeleidend Onderwijs in de regio Leiden 1969-1978, 306
        - Leiden: Vereniging voor Christelijk Beroeps Onderwijs voor Leiden en Omstreken 1978, 307
        - Lelystad: Vormingscentrum De Bark Flevoland 1982-1983, 308
        - Lelystad: Kort Middelbaar Beroeps Onderwijs in Flevoland 1983-1985, 309
        - Lichtenvoorde: Stichting Vormingscentrum Oost Achterhoek 1954-1982, 310
        - Lisse: Stichting Vormingswerk Jonge Volwassenen Bollenstreek 1975-1977, 311
        - Maarn: Landelijke Stichting Opleiding Verzorgende en Dienstverlenende Beroepen 1980-1984, 312
        - Maassluis: Christelijk Vormingsinstituut "De Maaskant" 1973-1980, 313
        - Maassluis: Stichting Oecumenisch KMBO "Waterweg-Noord" 1984-1985, 314
        - Maastricht: Stichting Vormingswerk voor Jonge Volwassenen 1948-1975, 315
        - Maastricht: Stichting Katholieke Levensschool voor Jongens 1951-1981, 316
        - Maastricht: Vormingscentrum "Jokur" 1962-1980, Maastricht: Stichting Vormingswerk Jonge Volwassenen 't Vloot 1965-1978; 317
          In inv.nr. 248.
        - Maastricht: Stichting Centrum voor Vorming en Opleiding 1969-1978, 318
        - Maastricht: Regionaal Orgaan Leerlingwezen Limburg 1976-1983, 319
        - Maastricht: Stichting Samenwerkingsorgaan Katholiek Beroeps Onderwijs 1978-1985, 320
        - Meersen: Katholieke Stichting ter Verzorging van de Mater Amabilis School 1954-1970, 321
        - Middelburg: Algemene Stichting voor Beroeps Begeleidende Opleiding en Vorming in Zeeland 1968-1985, 322
        - Middelburg: IVI, Interlevenbeschouwelijke Vormingsinstituten voor Werkende Jongeren in Midden- en Noord-Zeeland 1970-1985, 323
        - Middelburg: Samenwerkingsprojekt Middelburg 1975-1978, 324
        - Middelburg: Samenwerkingsprojekt voor Vorming en Opleiding Midden- en Noord-Zeeland 1980-1984, 325
        - Middelharnis: Christelijk Vormingsinstituut "De Proeftuin" 1973-1985, 326
        - Neede: Centrum voor Vorming en Opleiding/Onderwijs "Roodland" 1956-1982, 327
        - Neede: Vormingscentrum Oost-Gelderland 1980-1982, 328
        - Nieuwegein: Streekschool voor Beroeps Begeleidend Onderwijs "Gildevaart" 1971-1985, 329
          Zie ook inv.nr. 440
        - Nijkerk: Algemene Stichting Vormingscentrum Nijkerk en Omgeving 1953-1983, 330
        - Nijkerk: Vereniging tot Bevordering van Elektrotechnisch Vakonderwijs Nederland 1980-1985, 331
        - Nijmegen: Stichting Vormingswerk Nijmegen 1949-1980, 332
        - Nijmegen: Stichting Katholieke (streek) Levensschool voor Jonge Arbeiders 1953-1981, 333
        - Nijmegen: Stichting Katholieke School voor Voortgezet Beroeps Onderwijs "Jong Leven" 1960-1983, 334
        - Nijmegen: Streekschool voor Beroeps Begeleidend Onderwijs 1967-1985, 335
        - Nijmegen: Stichting Vormingswerk Jonge Volwassenen 1970-1978, 336
        - Nijmegen: Vormingscentrum Werkende Jongeren "De Goffert" 1971-1980, 337
        - Nijmegen: RK Stichting Kort Middelbaar Beroeps Onderwijs voor Nijmegen en Omstreken 1978-1985, 338
        - Nijmegen: Streekschool voor Beroepsbegeleidend Onderwijs 1978-1985, 339
        - Nijmegen: Stichting Algemeen Vormingscentrum voor Werkende Jongeren 1979-1980, 340
        - Nijverdal: Stichting Vormingscentra Nijverdal/Rijssen 1969-1978, 341
        - Nijverdal: Vormingscentrum "De Sproake" 1976-1986, 342
        - Noordwijkerhout: Stichting Vormingswerk Jonge Volwassenen "Mast" 1957-1978, 343
        - Noordwijkerhout: Vormingscentrum "De Vonk" 1962-1986, 344
        - Nuenen: Stichting Vormingscentrum "De Boerderij" 1970-1978, 345
        - Nunspeet: Stichting Reformatisch Instituut voor Vorming en Opleiding 1972-1985, 346
        - Oegstgeest: Stichting Vakopleiding Carrosseriebedrijf 1975-1984, 347
        - Oisterwijk: Vormingsinstituut Oisterwijk 1956-1985, 348
        - Oisterwijk: Stichting Vormingscentrum "Sonnevanck" 1970-1978, 349
        - Oldenzaal: Stichting Vormingswerk Werkende Jongeren "De Meet" 1970-1984, 350
        - Oosterhout: Levensschool 1957-1984, 351
        - Oosterhout: Stichting Vormingswerk Jonge Volwassenen 1969-1982, 352
        - Oss: Stichting Vormingscentrum De Koepel Instituut voor Vorming en Opleiding 1950-1985, 353
        - Oss: Stichting Katholieke Levensschool Instituut voor Vorming en Opleiding voor Jongeren uit Oss en Omgeving 1955-1984, 354
        - Oss: Stichting Vormingswerk voor Jonge Volwassenen 1968-1977, 355
        - Oss: Stichting Proefproject Volle Tijd Kort Middelbaar Beroepsonderwijs Oss-Uden-Veghel 1983-1985, 356
        - Oude Tonge: Vormingscentrum "Oostflakkee", "Hoeksche Waard" voor Werkende Jongeren 1962-1978, 357
        - Oudenbosch: Vormingscentrum voor Jongeren 1956-1984, 358
        - Pijnacker: Stichting Vormingsinstituut Zuid-Holland 1980, 359
        - Poeldijk: Stichting Vormingscentrum voor Jong Volwassenen Westland 1956-1978, 360
        - Raalte: Katholieke Stichting voor Mater Amabilisscholen en andere instellingen voor partieel Vormend Onderwijs voor Meisjes in de plaats Raalte en Omgeving 1960-1980, 361
        - Raalte: Stichting Mater Amabilis School 1970-1977, 362
        - Raamsdonksveer: De Bergdonk Vormingsinstituut 1971-1973, 363
        - Ridderkerk: Protestants Christelijk Vormingsinstituut "De Poort" 1972-1984, 364
        - Ridderkerk: Zuid-Hollandse Iniatiefgroep voor Protestants-Christelijk KMBO Zuid-Holland Zuid 1978-1985, 365
        - Rijssen: Reformatorisch Vormingscentrum "De Wegwijzer" 1972-1983, 366
        - Rijswijk: Stichting Vormingscentrum Levensschool 1956-1980, 367
        - Rijswijk: Stichting Leerlingstelsel Wegvervoer 1972-1985, 368
        - Rijswijk: Stichting Landelijke Vakopleiding Schildersbedrijf 1976, 369
        - Rijswijk: Stichting Vakopleiding Schilder- en Stukadoorbedrijf 1980-1983, 370
        - Roermond: Stichting Vorming en Onderwijs 1955-1985, 371-372
          - Bestanddeel 1, 371
          - Bestanddeel 2, 372
        - Roermond: Streekschool voor Beroeps Begeleidend Onderwijs "Midden- en Noord-Limburg" 1961-1982, 373
        - Roermond: Stichting Vormingswerk Jonge Volwassenen Midden-Limburg 1970-1977, 374
        - Roermond: Educatief Instituut 1974-1979, 375
        - Roosendaal: Stichting voor Vorming en Opleiding voor Werkende Jongeren 1953-1984, 376
        - Roosendaal: Levensschool Roosendaal 1958-1983, 377
        - Roosendaal: Stichting Vormingswerk Jonge Volwassenen 1974-1976, 378
        - Rotterdam: Streekschool Rijnmond Noord 1951-1984, 379
        - Rotterdam: Vormingscentrum "Zuid" 1953-1975, 380
        - Rotterdam: Vormingscentrum "Noord" 1953-1983, 381
        - Rotterdam: Stichting Oecumenische Vormingsinstituut voor Werkende Jongeren "Levensschool" 1955-1979, 382
        - Rotterdam: Streekschool voor Beroeps Begeleidend Onderwijs Rotterdam-Zuid 1969-1979, 383
        - Rotterdam: Stichting Vervoer- en Havenopleiding 1972-1984, 384
        - Rotterdam: Stichting Streekschool voor Beroeps Begeleidend en Vormend Onderwijs voor Rotterdam en Omgeving op Oecumenische basis 1975-1977, 385
        - Rotterdam: Streekschool voor Beroeps Begeleidend Onderwijs Rotterdam-Noord 1978-1979, 386
        - Rotterdam: Streekcentra voor Vorming en Opleiding 1978-1984, 387
        - Rotterdam: Regionaal Orgaan voor het Leerlingwezen in Zuid-Holland Zuid 1978-1985, 388
        - Rotterdam: Streekschool voor Kort Middelbaar Beroeps Onderwijs Rijnmond-Zuid 1980-1984, 389
        - Rotterdam: Streekschool voor Kort Middelbaar Beroeps Onderwijs Rijnmond-Noord 1983-1984, 390
        - Rotterdam: Stichting Oecumenisch Instituut voor Deeltijd Kort Middelbaar Beroeps Onderwijs voor Rotterdam en Omstreken 1983-1985, 391
        - Rozenburg: Stichting Vormingswerk Bedrijfsjongeren Europoort-Botlek 1970-1985, 392
        - Schiedam: Stichting Vormingswerk "Waterweggebied Noord" 1952-1982, 393
        - Schiedam: De Vereniging de Technische School voor Schiedam en Omstreken 1974, 394
        - Schijndel: Stichting Katholieke Levensschool voor Jonge Arbeiders 1955-1977, 395
        - Schijndel: Stichting Vormingswerk Jonge Volwassenen 1970-1979, Sevenum: Stichting Vormingswerk voor Jonge Volwassenen Noordelijk Limburg; 396
          In inv.nr. 287.
        - Sittard: Levensschool Rotonde - Mixed 1954-1984, 397
        - Sittard: Stichting Centrum voor Educatief en Sociaal Kultureel Werk 1954-1986, 398
        - Sittard: Katholieke Levensschool voor de Westelijke Mijnstreek 1956-1985, 399
        - Sittard: Samenwerkingsprojekt LBO en Vormingswerk in de Westelijke Mijnstreek 1975, 400
        - Sneek: Stichting Christelijk Vormingsinstituut Zuid-West Friesland 1973-1985, 401
        - Stadskanaal: Stichting Vorming Bedrijfsjeugd Kanaalstreek 1956-1973, 402
        - Staphorst: Christelijk Instituut voor Vorming en Opleiding "Ora et Labora" 1972-1983, 403
        - Steenwijk: Vormingscentrum "De Alef" 1953-1984, 404
        - Tegelen: Stichting Vormingswerk Jonge Volwassenen 1970-1978, 405
        - Terneuzen: Levensschool Vormingscentrum 1963-1984, 406
        - Terneuzen: Instituut voor Vorming en Beroepsbegeleidend Onderwijs voor Zeeuws-Vlaanderen 1979-1985, 407
        - Tiel: Stichting Vormingscentrum voor Werkende Jongeren (Vormingscentrum Tiel) 1955-1985, 408
        - Tiel: Stichting Vormingswerk Jonge Volwassenen Tiel en omgeving 1976-1978, 409
        - Tilburg: Stichting Beroepsopleiding Textielindustrie 1954-1984, 410
        - Tilburg: Vormingsinstituut 1955-1980, 411
        - Tilburg: R.K. Lagere Technische School voor Niet-Volledig Dagonderwijs 1956-1979, 412
        - Tilburg: Instituut Vormingswerk voor Jonge Volwassenen 1972-1976, 413
        - Tilburg: Katholieke Stichting ter verzorging van Mater Amabilisscholen en andere Instellingen voor partieel Vormend Onderwijs voor Meisjes 1975-1977, 414
        - Tilburg: Stichting voor Voortgezet Onderwijs 1976, 415
        - Tilburg: Streekcentrum Tilburg 1978-1984, 416
        - Tilburg: Stichting voor Voortgezet Onderwijs 1982-1985, 417
        - Tubbergen: Stichting Vormingswerk voor Jongeren en Jonge Volwassenen 1970-1978, 418
        - Tuitjenhorn: Stichting Vormingswerk voor Werkende Jongeren en Jonge Volwassenen 1970-1978, 419
        - Uden: Instituut voor Vorming en Opleiding "Merlo" 1955-1983, 420
        - Uden: Stichting Vormingswerk voor Jonge Volwassenen te Uden en Omstreken 1969-1978, 421
        - Uithoorn: Stichting Vormingswerk Jonge Volwassenen Idéfix 1969-1978, 422
        - Ulft: Katholieke Stichting ter verzorging van de Mater Amabilis Scholen Gemeente Gendringen en Omgeving 1951-1969, 423
        - Ulvenhout: Vormingscentrum "Outward Bound" 1969-1979, 424
        - Urk: Urker Visserijschool 1983-1985, 425
        - Utrecht: Stichting Vormingswerk voor Werkende Jongeren "Emmalaan" 1949-1982, 426
        - Utrecht: Stichting Vormingswerk voor Werkende Jongeren "De Spoen" 1957-1983, 427
        - Utrecht: Stichting Vormingswerk Jonge Volwassenen 1969-1978, 428
        - Utrecht: Landelijke Organisatie voor Vormingswerk Jonge Volwassenen 1971-1984, 429
        - Utrecht: Stichting Vormingswerk voor Werkende Jongeren "Oude Gracht" 1972-1976, 430
        - Utrecht: Algemeen Christelijk Vormingscentrum "De Vonk" voor Werkende Jongeren in Utrecht en Omgeving 1974-1981, 431
        - Utrecht: Stichting Vakopleiding in het Kappersbedrijf 1975-1983, 432
        - Utrecht: Stichting Opleiding Verzorgende en Dienstverlenende Beroepen 1977-1980, 433
        - Utrecht: Centraal Orgaan Regionale Organen 1978-1985, 434
        - Utrecht: Stichting "Bevo" 1980-1982, 435
        - Utrecht: Landelijke Organisatie voor Christelijk Vormingswerk 1980-1984, 436
        - Utrecht: Regionaal Orgaan Leerlingwezen Utrecht 1980-1985, 437
        - Utrecht: Beheerstichting "De Gagel" 1981, 438
        - Utrecht: Vereniging tot Bevordering van het Slagersvakonderwijs 1982-1984, 439
        - Utrecht/Nieuwegein: Stichting Streekschool voor Beroepsbegeleidend Onderwijs 1978-1985, 440
          Zie ook inv.nr. 329.
        - Vaals: Instituut voor Vorming en Opleiding Vaals en Omstreken 1954-1985, 441
        - Vaals: Stichting Instituten voor Vorming en Opleiding ten behoeve van het Mergelland 1970-1978, 442
        - Valkenburg: Stichting Instituut voor Vorming en Opleiding t.b.v. Valkenburg en Omstreken 1950-1984, 443
        - Valkenburg: Stichting Vormingswerk Jonge Volwassenen 1969-1978, 444
        - Valkenswaard: Stichting Vormingswerk voor Jongeren 1954-1985, 445
        - Veendam: Stichting Vormingswerk "Oostelijk Groningen" 1958-1984, 446
        - Veenendaal: Vormingscentrum "De Wanne" 1974-1980, 447
        - Veenendaal: Stichting Christelijke Scholen voor Middelbaar Beroepsonderwijs en Vorming 1976-1983, 448
        - Veenendaal: Vereniging Christelijke Talmascholen voor Beroeps Onderwijs 1977-1984, 449
        - Veenendaal: Vereniging tot oprichting en instandhouding van Christelijke Scholen voor Beroeps Onderwijs te Veenendaal en Omstreken 1978-1979, 450
        - Veenendaal: Stichting Christelijke Scholen voor Middelbaar Beroeps Onderwijs en Vorming 1981-1984, 451
        - Veghel: Vormingscentrum voor Werkende Jongeren 1974-1984, 452
        - Veldhoven: Stichting Proefproject Nieuwe Onderwijsvoorzieningen voor 16-18 Jarigen in de Kempen 1978-1979, 453
        - Veldhoven: Kort Middelbaar Beroeps Onderwijs "De Kempen" 1978-1985, 454
        - Velsen: Stichting Streekschool Kennemerland voor Beroeps Begeleidend Onderwijs 1958-1985, 455